# IPO- 董监高的近亲属在公司任职是否作为关联交易披露？

提问人：wx_5ec295fcebfc 时间：2021-03-02 08:05:04
求助各位道友，发行人的实控人的姐姐还有董监高的媳妇在发行人任职的，这种情况需要作为关联交易在审计报告和招股说明书中披露么？
我在见微数据只搜索到宁波家联一个案例，他们在招股书中披露了一个非关键管理人员薪酬，但审计报告中没有披露。
所以我个人理解是这种情况不需要作为关联交易披露？

回答人：chenyiwei
发行人实控人或董监高的亲属在发行人任职（相当于提供服务并获取报酬），个人理解也属于关联交易，应作为关联交易予以披露。